【裁判字號】    96,簡上,257
【裁判日期】    970214
【裁判案由】    妨害名譽
【裁判全文】
臺灣士林地方法院刑事判決             96年度簡上字第257號
上  訴  人  臺灣士林地方法院檢察署檢察官
被      告  甲○○
上列上訴人因被告妨害名譽案件，不服本院簡易庭於中華民國96
年11月5 日所為96年度簡字第738 號第一審刑事簡易判決（起訴
書案號：臺灣士林地方法院檢察署96年度偵字第3500號），提起
上訴，本院管轄第二審之合議庭判決如下：
    主  文
上訴駁回。
    事實及理由
一、本案經本院審理結果，認原審以被告甲○○犯刑法第310 條
    第2 項加重誹謗罪及同法第313 條之妨害信用罪，處有期徒
    刑3 月，再依中華民國九十六年罪犯減刑條例規定，減為有
    期徒刑1 月又15日，並依修正前刑法第41條第1 項前段之規
    定諭知易科罰金之折算標準，其認事用法均無違誤，量刑亦
    屬妥適，應予維持，除引用第一審判決書及檢察官起訴書記
    載之事實、證據及理由（詳如附件）外，並補充：被告於本
    院調查、審理時之自白（參本院民國97年1 月8 日準備程序
    筆錄第3 頁、同年月24日審理筆錄第2 頁）。
二、檢察官上訴意旨略以：被告甲○○犯後未與告訴人巨地國際
    股份有限公司成立和解，未給付任何補償，顯毫無悔意，且
    被告之行為對於告訴人之信用、商譽已造成相當實害，原審
    僅判處有期徒刑3 月，並減刑為有期徒刑1 月又15日，量刑
    實嫌過輕等語。
三、按法官於有罪判決中，究應如何量處罪刑，自得依據個案情
    節，參諸刑法第57條所定各款犯罪情狀之規定，於該法定刑
    度範圍內，基於合義務性之裁量，量處被告罪刑，而量刑之
    裁量權，乃憲法所保障法官獨立審判之核心，如非有裁量逾
    越或裁量濫用之明顯違法情事，自不得擅加指摘其違法或不
    當，即使上級審對下級審裁量權之審查，亦應同此標準，此
    不僅在保障法官不受任何制度外之不當干涉，更保障法官不
    受制度內的異質干涉，此方符憲法第80條所宣示獨立審判之
    真義。本件原審審酌被告之素行、智識程度、犯罪之手段、
    告訴人公司所受損害、犯罪後態度尚稱良好及未能與告訴人
    達成和解賠償損害之原因等一切情狀，就被告所犯加重誹謗
    罪及妨害信用等罪量處有期徒刑3 月，並依修正前刑法第41
    條第1 項前段諭知易科罰金之折算標準，再依中華民國九十
    六年罪犯減刑條例規定，減為有期徒刑1 月又15日，並諭知
    易科罰金之折算標準，核其量刑尚屬允恰，難認有何明顯裁
    量逾越或濫用之違法情事，自應予維持。上訴意旨指摘原判
    決量刑過輕而為上訴，尚屬無據，應予駁回。
據上論斷，應依刑事訴訟法第455 條之1 第1 項、第3 項、第36
8 條、第373 條，判決如主文。
本案經檢察官洪三峰到庭執行職務。
中    華    民    國    97    年    2     月    14    日
                  刑事第七庭審判長法  官  王俊雄
                                  法  官  周群翔
                                  法  官  汪梅芬
以上正本證明與原本無異。
本判決不得上訴。
                                  書記官  張馨尹
中    華    民    國    97    年    2     月    14    日
附錄本案論罪科刑法條：
中華民國刑法第310條
意圖散布於眾，而指摘或傳述足以毀損他人名譽之事者，為誹謗
罪，處1 年以下有期徒刑、拘役或 500 元以下罰金。
散布文字、圖畫犯前項之罪者，處2 年以下有期徒刑、拘役或1
千元以下罰金。
對於所誹謗之事，能證明其為真實者，不罰。但涉於私德而與公
共利益無關者，不在此限。
中華民國刑法第313條
散布流言或以詐術損害他人之信用者，處2 年以下有期徒刑、拘
役或科或併科1 千元以下罰金。


司法院資訊處製作；財團法人民間司法改革基金會備份。
